## Korortoumou Koné

Responsable commercial senior



# Informations personnelles

**Adresse** 

75000 Paris

Téléphone

+33754842121

e-mail

charlessartre@gmail.com

LinkedIn

linkedin.com/in/charlessartrezety

Langues

Anglais-Bilingue(C2)

Allemand-Courant(C1)

## Informatique

Microsoft CRM et Salesforce

Base de donnée SQL

## Certifications

03'2019
Certification AXOR en
performance collective
10'2014
Certification AXOR en Relation

client d'exeption

Responsable commercial 828 avec dix ans d'expérience dans la gesson de comptes clients et d'équipes commerciales dans les domaines de la haute technologie Dnfrastructures réseaux et antennes de telecommunication). Apte à gérer de santes équipes the commerciaux tout en appliquant mon savoir-faire en stratégie de marché et d'acquisition, je sus apte à aider Orange à développer sa clientèle 828 en lle-de-France et dépasser ses objectifs

## **Expérience Professionnelle**

01/2012-05/2020

### Responsable commercial B2B

Cellnex Telecom Paris

- Développer le portefeuille commercial (828) et fidéliser la clientele.
- Gerer les grands comptes
- Superviser une équipe de 20 commerciaux sécondaires et nomades
- Préparer et negocier les appels d'offres d'emploi

#### Résultats majeurs:

- Augmentation du chiffre d'affaires annuel de 25% en moyenne sur les 5 dermeres années
- Creation d'une équipe internationale concentrée sur les marchés frontaliers

06/2009-12/2001

#### **Commercial B2B**

**Dell EMC France**, Paris

- Effectuer le prospection dans la France entière.
- Génerer de nouveaux leads par démarchage.
- · Concevoir et négocier les contrats.
- Poste obtenu suite à un stage de fin d'études.

#### Résultats majeurs:

- Acquisition et fidélisation du plus gros client du marché français
- Plus faibles taux de rébais accordés de l'equipe par contrat signé

#### **Formation**

09/2008-06/2009 Licence professionnelle commerce

Akor Alternance

Paris

BTS NRC (Négociation Rélation Client)

09/2008-06/2008

Akor Alternance

Paris

## Compétences

Gestion d'équipe commerciale d'envergure

Stratégie commerciale et de marché

Négociaton et force de proposition

Grand sens du rationnel

Ouverture d'esprit

Passion pour les hautes technologies